【裁判字號】    97,訴,2016
【裁判日期】    971208
【裁判案由】    違反毒品危害防制條例
【裁判全文】
臺灣臺南地方法院刑事判決              97年度訴字第2016號
公  訴  人  臺灣臺南地方法院檢察署檢察官
被      告  甲○○
上列被告因違反毒品危害防制條例案件，經檢察官提起公訴（97
年度毒偵字第2776號），本院合議庭裁定由受命法官獨任進行簡
式審判程序，判決如下：
    主  文
甲○○施用第一級毒品，累犯，處有期徒刑捌月，扣案之海洛因
貳小包（計淨重零點柒玖公克）沒收並銷燬之；又施用第二級毒
品，累犯，處有期徒刑柒月，扣案之安非他命貳小包（毛重計零
點玖伍公克）均沒收並銷燬之，安非他命之吸食器壹組、玻璃球
伍顆、分裝匙參支、打火機參個均沒收。應執行有期徒刑壹年壹
月，扣案之海洛因貳小包（淨重計零點柒玖公克）、安非他命貳
小包（毛重計零點玖伍公克）均沒收並銷燬之，安非他命之吸食
器壹組、玻璃球伍顆、分裝匙參支、打火機參個均沒收。
    事  實
一、甲○○於民國89年間曾因違反槍砲彈藥刀械管制條例等案件
    ，經本院以89年度訴字第442號刑事判決判處有期徒刑3年10
    月併科罰金新臺幣1萬元確定，並於94年3月7日執行完畢。
    復於97年3月間，因施用毒品案件，經送勒戒處所觀察、勒
    戒後，認無繼續施用毒品傾向，於97年5月6日釋放出所，並
    經臺灣臺南地方法院檢察署檢察官以97年度毒偵緝字第77號
    不起訴處分書為不起訴處分確定。詎其仍不知悔改，竟基於
    施用第二級毒品安非他命之意思，於97年9月30日凌晨1、2
    時許，在其臺南縣將軍鄉長榮村212之1號住處，施用安非他
    命一次。又另基於施用第一級毒品海洛因之意思，於97年10
    月2日晚上10時許，在其臺南縣將軍鄉長榮村212之1號住處
    ，施用海洛因一次。嗣於97年10月3日11時30分許，經警持
    搜索票至臺南縣佳里鎮萊竿寮1之48號搜索，甲○○自該處
    走出，拒絕受檢並駕駛牌照號碼UK-1688號自小客車逕行離
    去，經警駕駛偵防車自後追緝，並於當日11時40分許，甲○
    ○駕車衝進臺南縣佳里鎮萊竿寮17之22號前農田溝渠後，始
    經警逮捕，並扣有其所有之海洛因2小包（經送驗後，合計
    淨重0.79公克）、安非他命2小包（毛重計0.95公克）及其
    所有用以施用安非他命之吸食器1組、玻璃球5顆、分裝匙3
    支、打火機3個。
二、案經臺南縣警察局報請臺灣臺南地方法院檢察署檢察官偵查
    起訴。
    理  由
一、本件係經被告甲○○於本院審理時當庭表示認罪，而經本院
    合議庭裁定以簡式審判程序審理，則依據刑事訴訟法第273
    條之2、同法第159條第2項之規定，不適用傳聞法則有關限
    制證據能力之相關規定，合先敘明。
二、上揭犯罪事實，業據被告於本院審理中坦承不諱，並有扣押
    物品目錄表、扣押物品清單、現場照片16張附卷可稽，復有
    海洛因及安非他命各2小包及其所有用以施用安非他命之吸
    食器1組、玻璃球5顆、分裝匙3支、打火機3個扣案可資佐證
    。又扣案之安非他命2小包，毛重分別為0.3公克及0.65公克
    ，合計0.95公克，有毒品初步鑑驗報告書附卷可稽。另扣案
    之海洛因2小包經送驗結果，確屬第一級毒品海洛因無訛，
    合計淨重0.79公克，有法務部調查局97年11月10日調科壹字
    第09723042260號鑑定書附卷可憑。又被告於警詢時所採之
    尿液，經送驗結果呈安非他命及嗎啡陽性反應，亦有正修科
    技大超微量研究科技中心97年10月20日出具之檢驗報告1份
    附卷可憑。事證明確，被告犯行洵堪認定。
三、核被告甲○○所為，係犯毒品危害防制條例第10條第1項之
    施用第一級毒品罪及同條例第10條第2項之施用第二級毒品
    罪。被告二次持有毒品之低度行為已為施用之高度行為吸收
    ，均不另論罪。又被告前曾受如犯罪事實欄所載之有期徒刑
    之執行完畢之事實，有刑案資料查註紀錄表及臺灣高等法院
    被告前案紀錄表附卷可稽。其於執行完畢後，5年以內故意
    再犯本件有期徒刑以上之上開2罪，為累犯，均應依刑法第
    47條第1項之規定，加重其刑。被告所犯上開2罪，犯意各別
    ，構成要件不同，應分論併罰。審酌施用毒品在性質上乃屬
    對於自己身心健康之自我戕害之行為，辜負父母、師長之教
    誨及社會期待每一個國民均屬身心健康之人，能帶給社會正
    面意義而非負面造成社會之負擔，被告無視於此，不知深切
    反省，並審酌被告之品行、犯罪之動機、目的、手段，其智
    識教育程度為國中畢業、生活經濟狀況普通，以及其事後坦
    承犯行、態度尚佳等一切情狀，爰分別量處如主文所示之刑
    ，並定其應執行刑為有期徒刑1年1月，以示懲儆。扣案之被
    告所有之海洛因2小包（淨重計0.79公克）及安非他命2小包
    （毛重計0.95公克），依毒品危害防制條例第18條第1項前
    段規定，均沒收並銷燬之。扣案之被告所有用以施用安非他
    命之吸食器1組、玻璃球5顆、分裝匙3支、打火機3個，均依
    刑法第38條第1項第2款規定，宣告沒收。
據上論斷，應依刑事訴訟法第273條之1第1項、第299條第1項前
段，毒品危害防制條例第10條第1項、第2項、第18條第1項前段
，刑法第11條前段、第47條第1項、第51條第5款、第38條第1項
第2款，判決如主文。
本案經檢察官乙○○到庭執行職務
中    華    民    國    97    年    12    月    8     日
                  刑事第一庭    法  官  林勝利
以上正本證明與原本無異。
如不服本判決應於收受本判後10日內向本院提出上訴書狀，並應
敘述具體理由。如未敘述上訴理由者，應於上訴期間屆滿後20日
內向本院補提理由書狀（均須按他造當事人之人數附繕本）「切
勿逕送上級法院」。
                                書記官  陳世勳
中    華    民    國    97    年    12    月    8     日
附錄本案論罪科刑法條全文：
毒品危害防制條例第10條：
施用第一級毒品者，處6月以上5年以下有期徒刑。
施用第二級毒品者，處3年以下有期徒刑。


司法院資訊處製作；財團法人民間司法改革基金會備份。
